臺灣士林地方法院民事簡易判決
                                  111年度士簡字第928號
原      告  薛順蓉

訴訟代理人  鄭瑜凡律師（法律扶助律師)
被      告  吳宗諺
上列當事人間因被告犯過失傷害案件，經原告提起刑事附帶民事
訴訟請求侵權行為損害賠償事件（本院110年度審交附民字第452
號），由本院刑事庭裁定移送前來，本院於民國111年8月24日言
詞辯論終結，並判決如下：
    主  文
被告應給付原告新臺幣參拾萬肆仟陸佰肆拾捌元，及自民國一百
一十年十一月十二日起至清償日止，按年息百分之五計算之利息
。
原告其餘之訴駁回。
訴訟費用新臺幣壹仟元由被告負擔。
本判決原告勝訴部分得假執行。
原告其餘假執行之聲請駁回。
    事實及理由
一、按訴狀送達後，原告不得將原訴變更或追加他訴。但擴張或
    減縮應受判決事項之聲明者，不在此限，民事訴訟法第255
    條第1項第3款定有明文。本件原告起訴時訴之聲明為：「被
    告應給付原告新臺幣（下同）400,000元，及自刑事附帶民
    事起訴狀繕本送達翌日起至清償日止，按年息百分之5計算
    之利息」，嗣於本院審理中，原告擴張聲明為：「被告應給
    付原告499,648元，及其中400,000元自刑事附帶民事訴訟起
    訴狀繕本送達翌日起至清償日止，按年息百分之5計算之利
    息，其中99,648元自民國111年8月9日起至清償日止，按年
    息百分之5計算之利息」，經查，原告前開聲明之變更核屬
    擴張訴之聲明，與首揭規定相符，應予准許。
二、原告主張：被告於110年3月29日9時45分許，騎乘車牌號碼MCR
    -7362號普通重型機車，沿臺北市士林區延平北路5段163巷29
    弄由南往北方向行駛，行經該路段與臺北市士林區延平北路5段1
    63巷交岔路口時，本應注意支線道車應暫停讓幹線道車先行，復
    依當時之情形，亦無不能注意之情事，竟疏於注意及此，貿
    然通行，適有訴外人土登威翰騎乘車牌號碼NEV-7107號普通重
    型機車搭載原告，沿臺北市士林區延平北路5段163巷由西往東
    方向行駛至上開交岔路口，見狀閃避不及，與被告騎乘之上開
    機車發生擦撞，原告因而人車倒地，並受有頸部挫傷、右肘挫
    擦傷、右髖部挫傷、下背挫傷、尾椎骨骨折、右手腕挫傷疑
    似腕骨骨折等傷害，為此請求被告賠償醫療費用2,398元、
    醫療器材250元、看護費用225,000元、工作損失72,000元，
    及精神慰撫金200,000元，以上合計請求被告賠償原告499,6
    48元，為此，爰依侵權行為之法律關係請求賠償原告之損失
    ，並聲明：被告應給付原告499,648元，及其中400,000元自
    刑事附帶民事訴訟起訴狀繕本送達翌日起至清償日止，按年
    息百分之5計算之利息，其中99,648元自111年8月9日起至清
    償日止，按年息百分之5計算之利息，並願供擔保請准宣告
    假執行。
三、被告則以：對於原告請求之醫療費用2,398元、醫療器材250
    元部分不爭執。但就看護費用225,000元、工作損失72,000
    元等部分，被告無法支付此部分之金額，且原告未提出看護
    費用之收據，原告請求金額過高，被告現在沒有能力負擔等
    語，資為抗辯。並聲明：原告之訴駁回。
四、得心證之理由：
  ㈠本件被告因原告所主張前述侵權行為而涉犯刑事過失傷害罪
    嫌，業經本院刑事庭以110年度審交簡字第371號刑事簡易判
    決判處被告拘役50日在案，此有該刑事簡易判決1份在卷可
    稽，並經本院調閱刑事卷宗查核無誤，且為兩造所不爭執，
    堪認原告前開主張為真實。
　㈡按因故意或過失，不法侵害他人之權利者，負損害賠償責任
    ；汽車、機車或其他非依軌道行駛之動力車輛，在使用中加
    損害於他人者，駕駛人應賠償因此所生之損害；不法侵害他
    人之身體或健康者，對於被害人因此喪失或減少勞動能力或
    增加生活上之需要時，應負損害賠償責任；不法侵害他人之
    身體、健康、名譽、自由、信用、隱私、貞操，或不法侵害
    其他人格法益而情節重大者，被害人雖非財產上之損害，亦
    得請求賠償相當之金額，民法第184條第1項前段、第191條
    之2前段、第193條第1項、第195條第1項前段分別定有明文
    。被告對原告因有前述侵權行為之事實，即應負損害賠償責
    任，茲將原告可得請求被告給付損害賠償之金額分述如下：
  ⑴醫療費用2,398元、醫療器材250元部分：
　　原告主張因被告前述過失致使原告受有上述傷勢，原告因而
    支出醫療費用2,398元及醫療器材費用250元等情，業據原告
    提出新光吳火獅紀念醫院醫療費用收據12紙、臺北醫學大學
    附設醫院醫療費用收據3紙及統一發票1紙等為證，且為被告
    所不爭執，故原告請求被告給付醫療費用2,398元及醫療器
    材費用250元，實屬有據。
　⑵看護費用225,000元部分：
　　原告主張被告應給付每日以2,500元計算，合計90日之看護
    費用，業已提出新光吳火獅紀念醫院乙種診斷證明書1紙為
    證，依該診斷證明書醫囑已記載原告「生活需他人協助，受
    傷後需至少休養三個月」等語（見本院卷第48頁），可認原
    告主張其因被告過失受有前述傷勢，致其生活需他人照顧90
    日，因而請求被告給付該90日之看護費用，即有憑據。至於
    被告雖抗辯稱原告並未提出看護費用收據云云，然按親屬間
    之看護，縱因出於親情而未支付該費用，然其所付出之勞力
    ，顯非不能以金錢為評價，此種基於身分關係之恩惠，自不
    能加惠於加害人，而應比照一般看護情形，認被害人受有相
    當看護費之損害，命加害人賠償，始符民法第193條第1 項
    所定「增加生活上需要」之意旨（最高法院89年度臺上字第
    1749號判決意旨參照）。本件原告雖未能提出看護收據，然
    原告既由家人代為照護，依照前述判決意旨，仍可認原告受
    有相當於看護費之損害，再參以現今全日照護病患之市場費
    用及原告所受前述傷勢各情以觀，被告主張每日看護費用應
    以2,000元計算，較屬適當，故原告請求被告給付90日之看
    護費用180,000元（計算式：90×2,000＝180,000），應予准
    許，逾此範圍之請求，即屬無據。
　⑶工作損失72,000元部分：　
　　原告主張其為家庭主婦，照顧2名未成年子女，然因系爭傷
    勢無法為家事勞動而受有不能工作之損失72,000元部分，業
    據其提出前述新光吳火獅紀念醫院乙種診斷證明書1紙為證
    ，堪認原告因系爭傷害自110年3月29日起需休養3個月，而
    不能工作，當屬可採。再參以勞動部於109年9月7日發布，
    自110年1月1日起實施之每月基本工資為24,000元，故原告
    請求被告給付其因受有前述傷勢致不能工作損失72,000元（
    計算式為：3個月×24,000元=72,000元），為有理由，應予
    准許。
  ⑷精神慰撫金200,000元部分：
    原告主張其在本件車禍事故後，有憂鬱、焦慮等情緒困擾，
    並有害怕、不安與悲傷之情緒，身心皆承受極大痛苦，因此
    請求被告賠償精神上損害。本院審酌原告所受傷害係頸部挫
    傷、右肘挫擦傷、右髖部挫傷、下背挫傷、尾椎骨骨折、右
    手腕挫傷疑似腕骨骨折等情，且原告為73年出生，為家庭主
    婦，名下無動產及不動產，被告為79年出生，國中肄業，名
    下無動產及不動產及兩造於110年度均仍有些許所得各情，
    有本院調取兩造之稅務電子閘門財產所得調件明細表在卷可
    稽，並考量兩造身份、地位及經濟能力、被告之加害程度等
    一切情狀，認原告所得請求之非財產上之損害賠償金額以50
    ,000元為允當。
  ⑸綜上，原告請求被告賠償本件被告騎車過失所受損害304,648
    元（即2,398＋250＋180,000＋72,000＋50,000＝304,648），核
    屬依法有據，應予准許。
五、從而，原告依侵權行為之法律關係，訴請被告應給付原告30
    4,648元，及自刑事附帶民事訴訟起訴狀繕本送達翌日（即1
    10年11月12日）起至清償日止，按年息百分之5計算之利息
    ，為有理由，應予准許，原告逾此部分之請求，為無理由，
    應予駁回。而此駁回之部分，原告就此部分之假執行聲請即
    失所附麗，應併予駁回。
六、本件事證已臻明確，兩造其餘攻擊防禦方法及所提證據資料
    ，核與本件判決所得心證及結果均不生影響，毋庸逐一論述
    ，附此敘明。
七、本件係就民事訴訟法第427條第1項適用簡易程序所為被告部
    分敗訴之判決，依同法第389條第1項第3款規定，應依職權
    就原告勝訴部分宣告假執行。
八、本件原告所請求被告給付400,000元部分，係刑事附帶民事
    訴訟，由刑事合議庭裁定移送本庭之事件，依刑事訴訟法第
    504條第2項之規定，該部分依法免納裁判費。惟移送本庭後
    原告擴張訴之聲明99,648元部分，依職權確定該部分訴訟費
    用額為1,000元（第一審裁判費），應由被告負擔。
中　　華　　民　　國　　111 　年　　9 　　月　　7 　　日
                  士林簡易庭法  官  莊明達
上列正本係照原本作成。
如不服本判決，應於判決送達後20日內，向本院提出上訴狀並應
記載上訴理由，如於本判決宣示後送達前提起上訴者，應於判決
送達後20日內補提上訴理由書（須附繕本）。
中　　華　　民　　國　　111 　年　　9 　　月　　7 　　日
                            書記官  王淳平